KATHERINE KARIN MENDOZA SAIRITUPAC

MÉDICA CIRUJANA CMP: 093082



Datos personales



KATHERINE KARIN MENDOZA SAIRITUPAC



kms25596@gmail.com



968160585



Av. Combate de Angamos 705, condominio La Estancia de Surco Block E-201 Surco, Lima



25 de mayo de 1996



Femenino



Peruana



Soltera

Competencias

Liderazgo

Responsable

Proactiva

Organizada

Empatía

Trabajo en equipo

Perfil

Médica Cirujana con experiencia en el primer nivel de atención (I-3), urgencias y emergencias, tanto en el campo asistencial y administrativo. Soy una persona proactiva, responsable, ordenada y organizada en todo tipo de escenario, además me considero una persona carismática y empática. Tengo la habilidad de trabajar en equipo y bajo presión. Me gusta crecer día a día tanto en el ámbito personal como profesional.

Formación

Educación Primaria (1ero - 2do) mar 2002 - dic 2003
I.E. Santa Bárbara, Parcona, Ica, Perú
Tercer puesto de la promoción.

Educación Primaria (3ero) mar 2004 - dic 2004 I.E. Redención, Tinguiña, Ica, Perú

Primer puesto de la promoción.

Educación Primaria (4to - 6to) mar 2005 - dic 2007

I.E. Abraham Roldan Poma, Surco, Lima, Perú

Primer puesto de la promoción.

Educación Secundaria (1ero) mar 2008 - dic 2008

I.E. Tacna, Barranco, Lima, Perú

Educación Secundaria mar 2009 - dic 2012

I.E. Saco Oliveros, Santa Beatriz, Lima, Perú Primer puesto de la promoción: 2009 Tercio superior de la promoción: 2010 -2012

Preparación Pre Universitaria mar 2012 - dic 2013

Cepre UNMSM, Academia PAMER, Santa Beatriz, Lima, Perú

Educación Universitaria mar 2014 - abr 2021

Universidad San Martin de Porres, La Molina, Lima, Perú Bachiller en Medicina.

Titulo Profesional de Médica Cirujana.

Experiencia

Hospital Sergio Bernales

dic 2018 - ene 2019

Rotación externa nacional, Comas, Lima, Perú

Externado opcional en el periodo de vacaciones de la universidad.

Hospital Hipólito Unanue

ene 2019 - feb 2019

Rotación externa nacional, El Agustino, Lima, Perú

Externado opcional en el periodo de vacaciones de la universidad.

Hospital General de Zona N° 35 IMSS

jul 2019

Rotación externa internacional, Ciudad Juárez, Chihuahua, México Cargo: Médico Interno de Pregrado (MIP) en el Servicio de Medicina Interna.

Hospital María Auxiliadora

ene 2020 - abr 2021

Internado médico, San Juan de Miraflores, Lima, Perú

Cargo: Interna de Medicina Humana.

C.S. Huayanay (I-3)

jul 2021 - abr 2022

Serums, Anta - Acobamba, Huancavelica, Perú

Cargo: Médica Cirujana Serumnista

Área de responsabilidad:

- Atención primaria de salud
- Actividades de promoción y prevención de salud
- Atención de urgencias y emergencias
- Estrategia de adulto
- Estrategia de adulto mayor
- Estrategia de salud ocular
- Estrategia de enfermedades no transmisibles
- Estrategia de PCT
- Estrategia de epidemiología
- Estrategia de telesalud
- Estrategia de auditoría
- Estrategia de salud ocupacional

Idiomas

Castellano: Nativo

Ingles: Idiomas PUCP (nivel básico)

Voluntariado

Campaña - Write my voice, wanna by my

feb 2017

CPAIS, SCOME, SCORP SOCIEM - USMP, Hospital Edgardo Rebagliati Martins, Jesus María, Lima, Perú

Participación activa en las capacitaciones de la campaña y el día de la actividad.

Campamento Universitario
Multidisciplinario de Investigación y
Servicio (CUMIS)

CPAIS SOCIEM - USMP, Viñac, Cañete, Lima, Perú

Participación como cumista.

Asociación Casa Ronald McDonald

jul 2018

jul 2017

Casa Ronald McDonald ESSALUD, Jesus María, Lima, Perú

Computación

- Ofimática: Microsoft Excel, Microsoft Power Point, Microsoft Word (nivel intermedio)
- Diseño gráfico: Corel Draw, Photoshop (nivel básico)
- Estadística: SPSS (nivel básico)

Capacitaciones

CURSO Y TALLER - Toma e interpretación de electrocardiograma

ene 2017

Asistencia presencial a las capacitaciones teóricas y prácticas. Organizado por Rebagliati Diplomados y UNDAC.

CURSO Y TALLER - Bioseguridad Asistencia presencial. Organizado por la USMP-FMH.	feb 2017
JORNADA - XIV Jornada Científica San Martiniana Asistencia presencial. Organizado por SOCIEM USMP.	dic 2017
CONGRESO - European Society Cardiology Asistencia virtual. Organizado por European Society Cardiology (ESC).	ago 2020
VIDEOCONFERENCIA - Conocimiento epidemiológico Clínico actual de la infección por coronavirus COVID-19 Asistencia virtual. Organizado por ASPEFAM.	abr 2020
VIDEOCONFERENCIA - Enfrentando la pandemia COVID-19 rol de atención primaria de salud y equipos de protección personal Asistencia virtual. Organizado por ASPEFAM.	abr 2020
VIDEOCONFERENCIA - Dilemas y desafíos frente a la pandemia COVID-19 Asistencia virtual. Organizado por ASPEFAM.	may 2020
VIDEOCONFERENCIA - La educación médica en tiempos de pandemia Asistencia virtual. Organizado por ASPEFAM.	may 2020
SEMINARIO: Desafíos de la educación médica en un escenario de pandemia - educación médica en línea Asistencia virtual. Organizado por la Red de Asociaciones de Facultades d	may 2020 de Medicina.
CURSO - Primer nivel de atención y telesalud Paticipación virtual. Organizado por ENSAP - MINSA.	ago 2021
CURSO - Guía práctica clínica para el manejo del COVID-19 Participación virtual. Organizado por IETSI - ESSALUD.	feb 2022
CURSO - Gestión sanitaria en el primer nivel de atención Participación virtual.	mar 2022

Organizado por ENSAP - MINSA.

CONFERENCIA - Anemia en niños tras 2

abr 2022

años de pandemia

Participación virtual.

Organizado por la Mancomunidad Regional de los Andes.

CURSO Y TALLER VIRTUAL - Redacción y

abr 2022

Publicación de Artículos Científicos

Biomédicos

Participación virtual.

Organizado por EVISALUD.

may 2022

CURSO - Basic Life Support (BLS) Participación presencial.

Organizado por la UPCH y el AHA.

CURSO - Primeros auxilios

Participación virtual.

Organizado por el Centro de Salud y Educación Rebagliati.

presente

CURSO - Manejo de urgencia y emergencia

presente

Participación virtual.

Organizado por el Centro de Salud y Educación Rebagliati.

CURSO - Soporte vital básico - RCP basado

presente

en las guías del AHA - COVID-19

Participación virtual.

Organizado por el Centro de Salud y Educación Rebagliati.

CURSO - Metodología de investigación

presente

Participación virtual.

Organizado por la UPCH.

DIPLOMADO - Urgencias Y Emergencias

presente

Médicas

Participación virtual.

Organizado por la Universidad Nacional "Santiago Antúnez de Mayolo"

DIPLOMADO - Salud Ocupacional Y

presente

Medicina del Trabajo

Participación virtual.

Organizado por FIDE - Universidad Nacional de Piura.

PUBLICACIÓN

■ Situación del internado médico 2020-2021 en el marco de la pandemia COVID-19 en dos hospitales nivel III-2 y un hospital nivel III-1, Lima, Perú.

URL: https://hdl.handle.net/20.500.12727/7974



UNIVERSIDAD DE SAN MARTÍN DE PORRES

Confiere el Grado Académico de

Bachiller en Medicina

KATHERINE KARIN MENDOZA SAIRITUPAC

Aprobado por el Consejo de la Pacultad de Medicina Humana con fecha 30 de abril de 2021.

Otorgado por el Consejo Universitario, después de haber cumplido condos requisitos exigidos por las disposiciones legales vigentes.

Se expide el presente diploma para que se le reconorca como tal.

Dado y firmado en Lima, el 14 de mayo de 2021

CHETARIO GENERAL

INE RAUL EDUARDO BAO GARCIA

RECEIVE.

DE FRANK VALENTIN LIZARAND CAYABO

DECASES



UNIVERSIDAD DE SAN MARTÍN DE PORRES

Confiere el Titulo Profesional de

Médica Cirujana

11

KATHERINE KARIN MENDOZA SAIRITUPAC

Aprobado por el Consejo de la Facilitad de Medicina Humana con fecha 21 de mayo de 2021.

Otorgado por el Consejo Universitario, despues de haber cumplido con los requisitos exigidos por las disposiciones legales vigentes.

Se expide el presente diploma para que se le reconozca como tal.

Dado y firmado en Lima, el 28 de mayo de 2021

ABB. MODOLPO GAVILANO OLIVER

ING RAUL EDUANDO BAO GARCIA

SECTION:

DE FRANK VALENTIN LIZARASO CAPARE

(CASA)



CERTIFICADO DE COLEGIATURA

CÓDIGO: 202206016297f15055443





COLEGIO MÉDICO DEL PERÚ

Por cuanto, el médico cirujano

MENDOZA SAIRITUPAC KATHERINE KARIN

Graduado en:

UNIVERSIDAD DE SAN MARTIN DE PORRES

ha cumplido con las disposiciones estatutarias y reglamentarias vigentes y está inscrito en el Registro Nacional de Matrículas, con el nº 093082

Por tanto

Se le expide el presente Certificado, que lo acredita como colegiado y lo faculta para el ejercicio de la profesión en el territorio de la República.

Lima, 1 de Junio de 2022.

DECANO

CONSEJO NACIONAL

JOSE RAUL URQUIZO ARESTEGUI

DECANO CONSEJO REGIONAL ILDAURO AGUIRRE SOSA SECRETARIA DEL INTERIOR CONSEJO NACIONAL

WILDA CECILIA SILVA ROJAS

SECRETARIO CONSEJO REGIONAL

EDMUNDO ALEJANDRO VARGAS LAREDO



